【裁判字號】    95,上易,1122
【裁判日期】    950630
【裁判案由】    竊盜等
【裁判全文】
臺灣高等法院刑事判決                95年度上易字第1122號
上  訴  人  臺灣士林地方法院檢察署檢察官
被      告  丙○○
上列上訴人因被告竊盜等案件，不服台灣士林地方法院95年度易
字第290號，中華民國95年4月27日第一審判決（起訴案號：台灣
士林地方法院檢察署95年度偵字第3006號）提起上訴，本院審理
中復經台灣苗栗地方法院檢察署函請本院併案審理（案號：該署
95年度偵字第2165號、2670號），本院判決如下：
    主  文
原判決撤銷。
丙○○連續攜帶兇器竊盜，處有期徒刑壹年陸月。
扣案之一字起子支、剪刀支、大鐵撬壹支、手電筒貳支、萬
能鑰匙壹支、拔釘器壹支及手套貳雙，均沒收。
    事  實
一、丙○○基於毀損及意圖為自己不法之所有之概括犯意，攜帶
    其所有、客觀上具有殺傷力可供兇器使用之一字起子、剪刀
    、大鐵撬、拔釘器等，連續：
  (一)於民國（下同）95年2月13日凌晨2時許，在臺北縣五股鄉○○路○段147巷20號前，手戴手套，利用手電筒照明，再使用
    兇器一字起子，撬開甫陞企業有限公司（下稱甫陞公司）所
    有車牌號碼 7N-5465號自用小貨車車門之門鎖（毀損部分未
    據告訴），以起子發動引擎方式竊取該車得手。
  (二)丙○○竊得上開車輛後，隨即駕駛該車，於同日凌晨 2時40
    分許，至臺北縣汐止市○○○路 224號后德郵局前，使用手
    套、手電筒、兇器大鐵撬及剪刀，先撬開甲○○所有車牌號
    碼 CS-7465號自用小客車之左前大燈，毀損大燈，致令不堪
    用後，自空隙處伸入車內，以剪刀剪斷行車電腦之電線，竊
    得甲○○所有之行車電腦1部。
  (三)復於同日凌晨 2時47分許，在上開后德郵局前，以相同方式
    ，竊得丁○○所有車牌號碼 4031-KL號自用小客車內之行車
    電腦 1部，得手後，為警當場查獲，並扣得丙○○所有之一
    字起子 2支（起訴書誤為1支）、剪刀2支（起訴書誤為1支）
    、大鐵撬 1支、手電筒1支與手套1雙，始循線知悉上情。
  (四)復於附表所示之時間、地點，使用其所有且客觀上可為兇器
    之起子、拔釘器及剪刀等物，撬開且破壞黎俊峰等人所有之
    自用小貨車車鎖，進而以剪刀剪斷電線竊取車內之行車電腦
    共計 4臺（被害人、失竊物品及車輛牌號均詳如附表）；嗣
    經郭清澤之子郭光倫目擊丙○○行竊而報警，警員於95年 4
    月14日清晨 4時許趕赴苗栗縣苑裡鎮○○路上發現丙○○而
    予攔檢時，丙○○立即駕車逃逸，經警一路追捕，至95年 4
    月14日清晨 4時20分許始於苗栗縣通霄鎮○○路與中正路口
    為警逮捕而查悉上情，並扣得丙○○犯罪用之起子、萬能鑰
    匙、拔釘器、手電筒及剪刀各1支暨手套1雙。
二、案經甲○○與丁○○訴由臺北縣政府警察局汐止分局報請臺
    灣士林地方法院檢察署檢察官偵查起訴〔上開犯罪事實一之
    (一)至(三)部分〕，及黎俊、黎俊賢、蔡煜偉、郭清澤就竊盜
    部分訴由苗栗縣警察局通霄分局移送台灣苗栗地方法院檢察
    署函請本院併案審理〔上開犯罪事實一之(四)部分〕。
    理  由
一、上揭事實，業據被告丙○○於本院審理時坦承不諱，並據證
    人即告訴人甲○○、丁○○、黎俊、黎俊賢、蔡煜偉、郭
    清澤、被害人甫陞公司代理人乙○○於警詢中分別指訴及證
    述在卷，復有贓物認領保管單 7紙及照片26張附卷可稽，並
    有被告所有、供犯罪所用之一字起子3支、剪刀3支、大鐵撬
    1支、手電筒2支、萬能鑰匙1支、拔釘器 1支與手套2雙扣案
    可資佐證，扣案之一字起子、大鐵撬及剪刀、拔釘器等，皆
    係屬金屬材質，為尖銳之器物，在客觀上均足以對人之身體
    、生命構成威脅，具有殺傷力，顯為具有危險性之兇器，業
    據原審勘驗明確〔事實一之(三)所示之物〕，製有勘驗筆錄在
    卷足憑，可徵被告之自白與事實相符，
    本件事證明確，被告犯行均堪認定，應依法論科。
二、按刑法第321 條第1 項第3 款之攜帶兇器竊盜罪，係以行為
    人攜帶兇器竊盜為其加重條件，此所謂兇器，其種類並無限
    制，凡客觀上足對人之生命、身體、安全構成威脅，具有危
    險性之兇器均屬之，且祇須行竊時攜帶此種具有危險性之兇
    器為已足，並不以攜帶之初有行兇之意圖為必要（最高法院
    75年度臺上字第1166號判決、79年臺上字第5253號判例參照
    ）。核被告犯罪事實一之(一)、(二)、(三)、(四)所為，均係犯刑法
    第321條第1項第 3款之攜帶兇器竊盜罪，其中犯罪事實一之
    (二)、(三)另犯同法第 354條之毀損罪〔其他犯罪事實一之(一)、
    (四)部分之被害人均未對被告提出毀損罪之告訴〕。按想像競
    合犯、牽連犯或連續犯之裁判上一罪，倘遇有競合時，如行
    為人之數行為所犯數罪，具有連續關係，又有想像競合或牽
    連關係之重疊法律現象，則連續犯罪之一部，既與他罪競合
    或牽連，自應包括的先將全部之連續各行為論以一罪，再按
    想像競合或牽連犯之例，從一重處斷，不得以數罪併合處罰
    （最高法院93年度臺上字第1691號判決參照）。查被告先後
    7次攜帶兇器竊盜犯行，及2次毀損犯行，分別係時間緊接，
    各觸犯構成要件相同之罪名，顯係基於概括犯意反覆為之，
    為連續犯，應依刑法第56條之規定各論以一罪，並各加重其
    刑。被告所犯連續毀損罪之目的在於連續犯攜帶兇器竊盜罪
    ，兩罪間有方法目的之牽連關係，為牽連犯，應依刑法第55
    條之規定，從一重之連續攜帶兇器竊盜罪處斷。又犯罪事實
    一之(四)部分雖未經檢察官起訴（起訴書未記載）惟因此部分
    與已起訴並判刑之其餘部分犯罪事實有連續犯之裁判上一罪
    關係，為起訴效力所及，本院自得合一審判。
三、原審以被告犯罪事證明確，予以論科〔犯罪事實一之(一)至(三)
    部分〕，固非無見，惟被告尚有裁判上一罪之犯罪事實一之
    (四)部分之竊盜犯行，原審未及一併審理，尚有未合，檢察官
    據此提起上訴，請求併案審理，為有理由，自應由本院將原
    判決予以撤銷改判。爰審酌被告本案犯有7次竊盜及2次毀損
    犯行、攜帶兇器及毀損汽車大燈以竊取車內之行車電腦，對
    民眾生命及財產安全所生之危害非輕、其年輕力壯，不思循
    正途圖謀生計，竟欲不勞而獲竊取他人財物變賣、竊盜行車
    電腦價值非輕、犯後終知坦承犯行，態度良好，並其生活狀
    況、智識程度、犯罪之動機、目的等一切情狀，量處如主文
    第二項所示之刑。
四、扣案之一字起子3支、剪刀3支、大鐵撬1支、手電筒2支與手
    套 2雙、萬能鑰匙1支、拔釘器1支，均屬於被告所有、供犯
    本件毀損及加重竊盜罪所用之物，業據被告供明無訛，爰依
    刑法第38條第1項第2款規定宣告沒收。
五、至於事實一之(一)部分，檢察官認被告撬開甫陞公司所有車牌
    號碼 7N-5465號自用小貨車車門之門鎖及以起子發動引擎，
    另犯刑法第 354條之毀損罪，惟此部分未據被害人甫陞公司
    提出告訴，有警詢筆錄可稽，公訴意旨認此部分與前開有罪
    部分有裁判上一罪之關係，爰不另為不受理之諭知，附此敘
    明。
據上論斷，應依刑事訴訟法第369條第1項、第364條、第299條第
1項前段，刑法第56條、第321條第 1項第3款、第354條、第55條
、第38條第 1項第2款，罰金罰鍰提高標準條例第1條前段，判決
如主文。
本案經檢察官黃東焄到庭執行職務。
中    華    民    國    95    年    6     月    30    日
                  刑事第一庭審判長法  官  蔡  長  溪
                                  法  官  陳  祐  治
                                  法  官  林  俊  益
以上正本證明與原本無異。
不得上訴。
                                  書記官  周  月  琴
中    華    民    國    95    年    6     月    30    日
附錄：本案論罪科刑法條全文
中華民國刑法第321 條
犯竊盜罪而有左列情形之一者，處六月以上、五年以下有期徒
刑：
一於夜間侵入住宅或有人居住之建築物、船艦或隱匿其內而犯之
者。
二  毀越門扇、牆垣或其他安全設備而犯之者。
三  攜帶兇器而犯之者。
四  結夥三人以上而犯之者。
五  乘火災、水災或其他災害之際而犯之者。
六  在車站或埠頭而犯之者。
前項之未遂犯罰之。
中華民國刑法第354條
毀棄、損壞前二條以外之他人之物或致令不堪用，足以生損害於
公眾或他人者，處二年以下有期徒刑、拘役或五百元以下罰金。


司法院資訊處製作；財團法人民間司法改革基金會備份。
